【裁判字號】    92,易緝,315
【裁判日期】    920623
【裁判案由】    竊盜等
【裁判全文】
臺灣臺中地方法院刑事判決                        九十二年度易緝字第三一五號
    公  訴  人  臺灣臺中地方法院檢察署檢察官
    被      告  丙○○
右列被告因竊盜等案件，經檢察官提起公訴（八十九年度偵字第一六七八九、二０二
一七號）及移
    主  文
丙○○連續竊盜，處有期徒刑陸月，如易科罰金，以佰元折算壹日；又服用酒類，
不能安全駕駛動力交通工具而駕駛，處有期徒刑月，如易科罰金，以佰元折算壹
日；又對於公務員依法執行職務時，施強暴，處有期徒刑肆月，如易科罰金，以佰
元折算壹日。應執行有期徒刑拾壹月，如易科罰金，以佰元折算壹日。
    事  實
一、丙○○前於民國（下同）七十三年間因妨害兵役治罪條例，經臺灣高雄地方法院
    判處拘役五十五日確定（未構成累犯）。其基於意圖為自己不法所有之概括犯意
    ，先於民國（下同）八十九年八月中旬許，在臺中市○區○○路三一０號前，發
    現乙○○所管領使用為廖真嬌所有之車牌號碼ＲＱＥ─五三七號機車（價值約新
    臺幣一萬五千元）停放該處，鑰匙未取出，即徒手以該鑰匙發動引擎，予以竊取
    該機車，得手後供己騎用。丙○○又於八十九年九月二十八日十五時許，在臺中
    市○○路啟聰學校附近友人住處飲用啤酒，其明知服用酒類，已達不能安全駕駛
    動力交通工具之程度，竟仍起意於同日十七時許，自臺中市○○路啟聰學校附近
    ，酒後騎乘上開竊得之機車，於同日十七時五十分許，途經臺中市○○○路○段
    與安和路口時，因違規紅燈超越停止線臨時停車，經警員陳明顯依法執行職務，
    將丙○○攔下，表示要開具交通違規舉發單，而發現丙○○有酒後駕車之情形，
    丙○○先表示未帶證件，拒絕表示姓名，再趁陳明顯填寫交通違規舉發單時，臨
    時起意，出手打落陳明顯之警帽，再施強暴行為，持沈金星所有置於小吃店前之
    鐵製椅子毆打陳明顯，經陳明顯以左手抵擋，致陳明顯受有左手擦傷、撞擊傷、
    上肢開放性傷口等傷害。經警員陳明顯逮捕丙○○後，為酒精濃度測試結果，其
    飲酒後吐氣酒精成份達每公升一點０一毫克。
二、丙○○又承前意圖為自己不法所有之概括犯意，於八十九年十月初某日十七時許
    ，在臺中市南區臺中高工附近，乘無人注意之際，見丁○○所有之車牌號碼ＮＦ
    Ｕ─六四五號之機車（價值約新臺幣八千多元）停放於該處，鑰匙插於車上，即
    徒手以該鑰匙發動引擎，予以竊取該機車，得手後供為己用，嗣於八十九年十二
    月五日十三時三十分許，在臺中縣大里市○○○街與永大街口前，為警查獲騎乘
    車牌號碼ＮＦＵ─六四五號機車之丙○○；再承前概括犯意，於八十九年十二月
    二十七日十五時許，在中興大學附近馬路旁，以同上方法，竊取停放於該處為甲○○所有之車牌號碼ＧＥ九三０一號機車（價值約新臺幣四萬五千元），得手後
    據為己用，嗣於九十年二月二十五日凌晨二時十五分許，在臺中縣大里市○○路
    與大明路口為警查獲騎乘該機車之丙○○。
三、案經臺中市警察局第四分局、臺中縣警察局霧峰分局報請臺灣臺中地方法院檢察
    署檢察官偵查起訴及移送併辦。
    事  實
一、訊據被告丙○○對其竊取上揭機車三部，及酒後駕車之事固坦承不諱，惟對公共
    危險及妨害公務犯行辯稱：酒測是晚上量的，我沒有喝很多酒，應該不會醉；是
    警員先出手打我頭部二、三下，我把警員往椅子那裡推，警察有撞到椅子云云。
    惟查：
（一）被告右揭連續竊盜犯行，業據被告於警、偵訊及本院均坦承不諱，核與被害人
      乙○○、丁○○、甲○○指述之失竊情節大致相符，且查獲被告時，除查獲被
      告騎乘之上開贓車外，亦查獲被告騎乘機車所用之鑰匙，均係原車主乙○○、
      丁○○、甲○○所有之失竊鑰匙，亦據被害人乙○○、丁○○、甲○○陳明在
      卷，復有乙○○、丁○○、甲○○出具之贓物認領保管收據各一紙、車輛竊盜
      資料個別查詢報表三紙及查獲相片在卷可佐，足認被告自白與事實相符。
（二）被告右揭酒後駕車犯行，亦據被告坦承其確有於騎車前飲酒等情不諱，且被告
      於八十九年九月二十八日十九時十六分許，經警為吐氣酒精濃度測試結果，其
      吐氣中所含酒精濃度達每公升一點０一毫克，有酒精濃度測試單附卷可稽。按
      服用酒類不能安全駕駛動力交通工具之認定，參考德國、美國之認定標準，對
      於酒精濃度呼氣已達每公升零點五五毫克或血液濃度達百分之零點一一以上，
      肇事率為一般正常人之十倍，應認為已達不能安全駕駛之標準，此有法務部八
      十八年五月十八日八八年度法檢字第一六六九號函可資參照，被告所測得之吐
      氣所含酒精濃度既高達每公升一點０一毫克，其已達不能安全駕駛動力交通工
      具之程度甚明。被告雖辯稱：沒有喝很多酒，應該不會醉云云，然查，其進行
      酒精濃度測試之時間係同日十九時十六分許，測距騎乘機車為警攔下之同日十
      七時五十分許，相距已逾一小時，所測得之吐氣所含酒精濃度尚逾每公升０點
      五五毫克一倍以上，顯見已有相當酒醉程度，是被告所辯，顯非可採。
（三）被告右揭妨害公務犯行，業據被告於警訊陳稱：因警員填寫舉發單時，我不小
      心出右手拍擊警員陳明顯戴在頭上警帽，致警帽摔落地面。警員出手推擠我，
      致我不敵，便順手在身旁拾起椅子毆打警員等語，雖其辯稱：不小心拍擊警帽
      ，及因警員出手推擠云云，惟亦已坦承自己有拍擊警員警帽及持椅子毆打警員
      之事，被告復於偵訊坦承：我有拿椅子打警察等語不諱，核與現場目擊證人沈
      金星證稱：我約在十八時許，看到一位有喝酒的男子，不知何事與執勤的警員
      起口角，隨後就向我說了一句：老板，你看過人打警察嗎？我打給你看。說完
      就拿起我店內做生意放在人行道上的鐵椅子打警察，該警察以左手擋椅子，致
      左手腕、左手無名指及左手臂等處受傷流血等語相符（八十九年九月二十八日
      警訊），並有警員陳明顯製作之職務報告可佐；又警員陳明顯因遭丙○○持鐵
      製椅子毆打左手，致受有左手擦傷、撞擊傷及上肢開放性傷口之傷勢，亦有行
      政院國軍退除役官兵輔導委員會臺中榮民總醫院出具之診斷證明書、警員陳明
      顯之受傷相片、椅子相片在卷足憑；再被告當時有紅燈越線停車，而遭警員陳
      明顯開列罰單，亦有舉發違反道路交通管理事件通知單可佐，是被告確有於警
      員陳明顯執行職務時，施強暴行為甚明。被告於本院雖辯稱：是警察先出手打
      我頭部二、三下，才把警員往椅子推云云，惟與其警訊所述不符，亦與在場證
      人沈金星所述並不相符，所辯顯難採信。綜上所述，事證明確，被告右揭犯行
      堪予認定。
    綜上所述，事證明確，被告右揭犯行均堪認定。
二、核被告竊取三部機車之所為，均係犯刑法第三百二十條第一項之普通竊盜罪；又
    被告於飲酒後吐氣酒精濃度高達每公升一點０一毫克之酒醉狀態下，已達不能安
    全駕駛動力交通工具之程度，仍貿然騎乘機車危險行駛之行為，係犯刑法第一百
    八十五條之三之服用酒類致不能安全駕駛動力交通工具而駕駛罪；又被告妨害公
    務之所為，係犯刑法第一百三十五條第一項之妨害公務執行罪。被告先後多次竊
    盜犯行，時間緊接，所犯之構成要件相同，顯係基於概括犯意反覆為之，為連續
    犯，爰依刑法第五十六條規定論以一罪，並加重其刑。又被告所犯上開三罪，犯
    意各別，行為互殊，應予分論併罰。爰審酌被告竊取三部機車，其行竊之方法、
    手段，又其於吐氣酒精濃度高達每公升一點０一毫克之情形，仍酒醉駕車行為，
    對路上行人車輛造成之抽象危險程度，暨其於警員依法執行職務時，對警員施以
    強暴行為，先動手拍打警帽，繼之持鐵製椅子打傷警員，及警員所受傷勢程度與
    被告犯後態度等一切情狀，各量處如主文所示之刑及易科罰金之折算標準，暨定
    其應執行刑及易科罰金之折算標準。
三、又按行為後法律有變更者，適用裁判時之法律。但裁判前之法律有利於行為人者
    ，適用最有利於行為人之法律，刑法第二條第一項定有明文；查刑法業經修正，
    並經總統於九十年一月十日公布施行，於同年月十二日生效，被告所犯上開罪行
    ，依修正前刑法第四十一條之規定：「犯最重本刑為三年以下有期徒刑以下之刑
    之罪，而受六月以下有期徒刑或拘役之宣告，因身體、教育、職業、家庭之關係
    或其他正當事由，執行顯有困難者，得以一元以上三元以下折算一日，易科罰金
    。」而依修正後刑法第四十一條第一項前段規定：「犯最重本刑為五年以下有期
    徒刑以下之刑之罪，而受六個月以下有期徒刑或拘役之宣告，因身體、教育、職
    業、家庭之關係或其他正當事由，執行顯有困難者，得以一元以上三元以下折算
    一日，易科罰金。」是被告本件竊盜犯行經本院為六月以下有期徒刑、拘役之宣
    告，比較新舊法之適用結果，以新法之適用結果較舊法有利於行為人，依刑法第
    二條第一項之規定，就被告本件宣告刑，依修正後刑法第四十一條第一項前段之
    規定，並諭知易科罰金之折算標準，附此敘明。
四、又被告行竊上開機車所用之鑰匙均係車主乙○○、丁○○、甲○○所有，另被告
    持以打傷警員之鐵製椅子係證人沈金星所有之物，亦有上開所有人出具之贓物認
    領保管收據可佐，既非被告所有之物，自不予宣告沒收，附此敘明。
五、移送併辦（九十年度偵字第四二０九號）即被告意圖為自己不法所有，於八十九
    年十二月二十七日十五時許，在中興大學附近馬路旁，以同上方法，竊取停放於
    該處為甲○○所有之車牌號碼ＧＥ九三０一號機車，涉犯竊盜罪嫌部分，雖未據
    起訴，惟與前開起訴並有罪之竊盜犯行部分，有連續犯之裁判上一罪關係，本院
    自得併予審理，附此敘明。
據上論斷，應依刑事訴訟法第二百九十九條第一項前段，刑法第五十六條、第三百二
十條第一項、第一百八十五條之三、第一百三十五條第一項、第二條第一項前段、修
正後刑法第四十一條第一項前段、第二項、刑法第五十一條第五款，罰金罰鍰提高標
準條例第一條前段、第二條，判決如主文。
中      華      民      國    九十二    年      六      月    二十三    日
                                        臺灣臺中地方法院刑事第四庭
                                            法  官    黃  家  慧
右正本證明與原本無異。
如不服本判決，應於送達後十日內向本院提出上訴狀(須附繕本)，上訴於臺灣高等
法院臺中分院。
                                            書記官
中      華      民      國    九十二    年      六      月    二十四    日
附論罪科刑法條
刑法第一百八十五條之三
(妨害公眾往來安全罪)
損壞或壅塞陸路、水路、橋樑或其他公眾往來之設備或以他法致生往來之危險者，處
五年以下有期徒刑，拘役或五百元以下罰金。
因而致人於死者，處無期徒刑或七年以上有期徒刑。致重傷者，處三年以上十年以下
有期徒刑。
第一項之未遂犯罰之。
刑法第三百二十條第一項：
意圖為自己或第三人不法之所有，而竊取他人之動產者，為竊盜罪，處五年以下有期
徒刑、拘役或五百元以下罰金。
刑法第一百三十五條第一項：
對於公務員依法執行職務時，施強暴脅迫者，處三年以下有期徒刑、拘役或三百元以
下罰金。


司法院資訊處製作；財團法人民間司法改革基金會備份。
